臺灣高等法院刑事判決
110年度上易字第49號
上  訴  人  臺灣士林地方檢察署檢察官
上  訴  人  
即  被  告  柴維陽  




選任辯護人  楊岱樺律師
參  與  人  范貝慈  


上列上訴人等因被告侵占案件，不服臺灣士林地方法院109年度
易字第395號，中華民國109年10月21日第一審判決（起訴案號：
臺灣士林地方檢察署108年度調偵字第202號），提起上訴，本院
判決如下：
    主  文
原判決撤銷。
柴維陽犯業務侵占罪，處有期徒刑捌月。緩刑肆年，緩刑期間付
保護管束，並應於緩刑期內依執行檢察官之命令，向指定之政府
機關、政府機構、行政法人、社區或其他符合公益目的之機構或
團體，提供壹佰貳拾小時之義務勞務。
參與人范貝慈取得之附表二編號2、4至10、12至18、24、35、44
「購買之商品」欄所示之未扣案之犯罪所得，均不予沒收。
    事  實
一、緣柴維陽與友人程泓淇於民國104年3月13日簽立合夥合約書
    ，約定以合資方式共同經營服飾批發、服飾網路零售及服飾
    實體店面，雙方約定以分工方式經營事業，程泓淇負責生產
    及實體店面經營，柴維陽則負責網路零售及帳務管理，因程
    泓淇原已創立位在臺北市○○區○○路00號之「頂點服飾店」，
    故雙方約定由柴維陽出資新臺幣（下同）10萬元，並以柴維
    陽原在上海商業儲蓄銀行內湖科技園區分行所申設之帳號00
    000000000000號帳戶（下稱上海銀行帳戶）作為上開合夥事
    業使用之帳戶，並約定由柴維陽負責管理，且約定雙方上開
    共同經營之事業項目所生利潤，由柴維陽匯入上開帳戶，應
    條列明細使程泓淇瞭解帳務細節，且雙方應使對方瞭解所負
    責事業項目之成本及利潤，共同承擔上開事業之經營成本、
    共享事業項目之利潤；嗣因上開合夥事業營業規模擴大，雙
    方並推由程泓淇為登記負責人，成立「頂點服飾有限公司」
    （下稱頂點公司），並在玉山商業銀行士林分行申設帳號00
    00000000000號帳戶，作為頂點公司在蝦皮購物網站申請之
    帳號為「00000-000000」帳戶之帳務使用，並約定由柴維陽
    負責管理該帳戶之款項進出。柴維陽因負責上開合夥事業及
    頂點公司之帳務管理、會計及出納工作，為從事業務之人。
二、詎柴維陽明知其與程泓淇約定上海銀行帳戶內款項係供上開
    合夥事業及頂點公司使用，且頂點公司在蝦皮購物網站之帳
    戶內款項，亦屬雙方合夥事業之營收，竟利用管領上開銀行
    帳戶及購物網站帳戶之機會，意圖為自己不法所有，基於業
    務侵占之接續犯意，㈠自104年4月29日起至107年6月16日止
　　，接續於如附表一各編號「侵占日期」欄所示日期，擅自以
    如附表一各編號「取款方式」欄所示之取款方式，自上海銀
    行帳戶提領如附表一各編號「侵占金額」欄所示金額（扣除
    該帳戶內於上開合夥事業成立前之存款餘額70,515元、及10
    4年3月起至104年9月止匯入該帳戶之柴維陽任職上海銀行之
    薪資合計147,563元），以此方式，侵占屬上開合夥財產及
    頂點公司所有之款項合計512,928元；㈡自106年12月25日起
    至107年8月17日止，接續於如附表二各編號「侵占日期」欄
    所示日期，擅自使用頂點公司上開設置在蝦皮購物網站之帳
    戶內款項，以該帳戶之蝦皮錢包，在蝦皮購物網站購買如附
    表二各編號「購買之商品」欄所示之商品，其中附表二編號
    1、3、11、19至23、25至34、36至43部分係供己使用，另附
    表二編號2、4至10、12至18、24、35、44部分，則贈與不知
    情之女友范貝慈，以上開方式，將頂點公司在蝦皮購物網站
    帳戶內之款項合計110,345元加以侵占入己。嗣於107年8月
    間，程泓淇經廠商通知頂點公司積欠運費未給付，經與柴維
    陽對帳後，始悉上情。
三、案經程泓淇訴由臺灣士林地方檢察署檢察官偵查起訴。
    理  由
壹、證據能力：
    按被告之自白，非出於強暴、脅迫、利誘、詐欺、疲勞訊問
    、違法羈押或其他不正之方法，且與事實相符者，得為證據
    ，刑事訴訟法第156 條第1 項定有明文。又被告以外之人於
    審判外之陳述，雖不符刑事訴訟法第159 條之1 至第159 條
    之4 規定，而經當事人於審判程序同意作為證據，法院審酌
    該言詞陳述或書面陳述作成時之情況，認為適當者，亦得為
    證據；當事人、代理人或辯護人於法院調查證據時，知有刑
    事訴訟法第159 條第1 項不得為證據之情形，而未於言詞辯
    論終結前聲明異議者，視為有前項之同意，刑事訴訟法第15
    9條之5第1、2項亦有明定。本判決下列所引用上訴人即被告
    柴維陽（下稱被告）之自白，並無不法取得之情事，且與事
    實相符；其他審判外陳述之供述證據部分，亦經檢察官、被
    告及其辯護人表示同意有證據能力（本院卷第145至151頁）
    ，經本院審酌各該陳述作成時之情況，並無違法不當情事，
    因而認為適當，均認有證據能力，合先敘明。至本院所引之
    其他非供述證據部分，經查並非違法取得，亦無依法應排除
    其證據能力之情形，復與本案待證事實具有自然之關連性，
    均有證據能力。　　
貳、認定犯罪事實所憑證據及理由：
一、訊據被告就其與告訴人程泓淇（下稱告訴人）共同經營上開
    合夥事業，嗣並設立頂點公司，雙方約定由其負責管理合夥
    事業及頂點公司之帳戶，其有將帳戶內之取款金額低於2,00
    0元（即含跨行提款手續費5元後之2,005元）部分，及附表
    一所示於假日提領之編號7、23、38、46、49、67、71、92
    、109、118、123、143、150、212、214、219、226等筆款
    項，合計300,745元侵占入己，且就於蝦皮購物網站，以上
    開事實二、㈡各編號（除編號11、31、39、41部分外）所示
    方式使用頂點公司蝦皮錢包內款項購物供己使用或贈與女友
    范貝慈等事實，均已坦承不諱（他字第4541號卷第258至259
    頁，調偵字第202號卷第15、322、324頁，原審卷第155至15
    8、160至161、228、238至239頁，本院卷第145、261至262
    、295頁），核與告訴人所為指述相符（他字第4541號卷第2
    57至258頁、調偵字第202號卷第14至16、171至172、322至3
    24頁、原審卷第163至164、202至207、215至219、225頁）
    ，並有證人即參與人范貝慈之證述可佐（調偵字第202號卷
    第173頁）。此外，復有104年3月13日簽署之合夥合約書、
    告訴人上海銀行存摺影本、被告上海銀行存摺影本、被告上
    海銀行帳戶之開戶基本資料及台幣活期存款往來明細、附表
    二各編號所示蝦皮網站購物交易訂單、蝦皮購物網站之頂點
    公司賣家帳戶基本資料、頂點公司蝦皮錢包帳戶對帳單、頂
    點公司之公司登記基本資料查詢結果等件在卷足憑（他字第
    4541號卷第11、13至19、21至101頁，調偵字第202號卷第12
    1至162、315頁，原審卷第37至135頁），此部分事實，堪予
    認定。　
二、有關被告於本院審理時就附表一所示高於2,005元之取款、
    及於週末假日之取款以外款項，矢口否認有何侵占犯行，辯
    稱：係以網路營運所得款項貼補實體店面之虧損，並有提領
    現金支付廠商貨款、或供雜支使用之情形，並未侵占入己云
    云。惟查：告訴人於原審已證稱：被告不僅是管理銀行帳戶
    內款項，也負責管現金，公司不可能每天出1、2千元的東西
    ，也不可能每天從公司提領1、2千元，是頂點公司成立以後
    ，才開始使用被告上海銀行的帳戶，伊在外面幫人家做衣服
    的收入大部分是匯到被告上海銀行帳戶，實體店面銷售所得
    現金，則是放在公司的保險櫃，網路銷售款項或客人的匯款
    ，也會匯入被告上海銀行帳戶，網拍基本尚沒有開銷，不太
    會有支出，應該是每個月固定的，大筆支出部分，被告是拿
    公司保險櫃內的現金去購買，給付廠商貨款的部分很固定，
    都會有明細，會有一些運費、包裝費等雜支，但現金都是被
    告在管，伊不知道保險櫃的密碼，公司現金來源就是實體店
    面每天的營業額，平均一個月都會有40萬元，固定開銷只有
    10幾萬元；伊會想要查帳，是因為廠商通知說頂點公司沒有
    支付運費，當時被告說要去匯款，伊問被告為何不用網路轉
    帳，被告表示帳戶裡面沒有錢，伊認為怎麼可能沒有錢，所
    以才會詢問被告並且查帳，當初是約定這個帳戶（按指被告
    之上海銀行帳戶）只有入、沒有出，有支出的一定是轉給廠
    商的錢，怎麼會每天有1千元的費用出去，這一定是有問題
    的，小額現金會拿公司內的錢，大額支出即1、20萬元部分
    才會用帳戶內的錢，貨款一定都是1、20萬元（原審卷第204
    、211、215至216、220至221、225至226頁），且被告於原
    審亦自承，實體店面的營收並沒有存入伊上海銀行的帳戶，
    收入都是現金，是放在伊辦公室座位前面的保險櫃內，要支
    出的話就從裡面拿，網拍支出不會從這裡的現金拿，網拍的
    營收也不用用在實體店面，二個是完全分開的，實體店面和
    網拍銷售的帳都是伊在管理，公司的收入、支出都是伊負責
    ，告訴人需要支出款項，也是由伊拿錢給告訴人，伊與告訴
    人合夥，是約定盈虧分配各二分之一等語（原審卷第156至1
    57頁）。足認被告與告訴人間之合夥事業及頂點公司，均是
    由被告全權處理實體店面之現金收支及帳戶內款項進出甚明
    ，倘實體店面之經營確有發生虧損之狀況，何以被告未曾於
    每月帳務報表中紀錄以使告訴人知悉，反而私下以所謂網拍
    銷售額加以填補？況由被告所供，伊與告訴人之合作模式，
    是將網路銷售與實體店面銷售完全分開，且雙方係就整體盈
    虧各分配二分之一，則如有發現虧損之狀況，更無隱匿之必
    要，被告此節所辯，已明顯不合常情。再者，被告所稱有提
    領現金支付廠商貨款云云，然就貨款支付，均會有廠商之簽
    收文件及相關訂單金額可資比對，被告負責處理會計出納事
    務，自無不知之理，且告訴人已證稱，進貨金額都是1、20
    萬元，對照附表一各編號所示金額，均未超過2萬元（即含
    跨行提領手續費5元後金額為20,005元），實與一般廠商之
    貨款金額明顯有別，被告與告訴人對帳時，始終未能提出任
    何廠商貨款簽收紀錄，然被告於原審竟稱於對帳時「是憑印
    象用猜的」等語（原審卷第155頁），益見被告辯稱提領部
    分現金是交給告訴人給付貨款之用，無非臨訟卸責之詞，不
    足採信。　　　　
三、至被告辯稱，伊使用頂點公司蝦皮購物網站帳戶之蝦皮錢包
    購買附表二編號11、31、39、41之商品，係為頂點公司之利
    益而自行決定購買，並無侵占之犯意云云。惟查，告訴人於
    原審已明確證稱：並未在公司看過附表二編號39之拖把組，
    且公司有正職人員負責打掃，附表二編號41的吸塵器是放在
    被告自己房間，並沒有放在公司，伊也沒有看過附表二編號
    11的家庭音響組放在公司，被告並未向伊說過購買編號31的
    電影票送給客人等語（原審卷第205至206頁），且被告於偵
    訊時自承：收件對象是伊的部分，幾乎都是買來供伊個人使
    用等語（調偵字第202號卷第322頁），而附表二編號11、31
    、39、41之商品，收件人均是被告，此亦有頂點公司蝦皮帳
    號之交易明細在卷可佐（調偵字第202號卷第131、143、152
    、153頁），益徵被告前於偵訊時所稱上開物品係供自己使
    用之供述始為可信。況被告於偵訊時自承，蝦皮錢包內的錢
    是客人匯進來的貨款，伊有用錢包內的錢買個人物品，當時
    伊沒有領薪資，覺得應該可以用這些錢等語（他字第4541號
    卷第258至259頁），從未提及以蝦皮錢包內款項購買上開商
    品是供公司使用，足見此部分抗辯不足採信。
四、再被告雖一再辯稱因未支領薪資，故自認可動用附表一、附
    表二之款項，並無侵占犯意云云。然按刑法侵占罪之成立，
    以意圖為自己或第三人不法之所有，而擅自處分自己持有之
    他人所有物或變易持有為所有之意，而逕為所有人之行為為
    要件。本件被告與告訴人約定，由被告管理合夥事業與頂點
    公司之帳戶收支事務，則被告為彼等之合夥事業及頂點公司
    持有如附表一之上海銀行帳戶內款項及附表二之頂點公司蝦
    皮購物網站帳戶款項，自應基於合夥事業及頂點公司之經營
    目的，始得動支，況依告訴人所述，在與被告進行本案對帳
    前，被告每個月的報表都有記載雙方各分配到二分之一的盈
    餘，當時並沒有約定每月要領底薪3萬元，而是以網路銷售
    的淨利來做分配，則被告擅自提領動用帳戶內款項，顯係基
    於所有人之地位而處分所持有之金錢，依照上開說明，已有
    將持有之意思變易為所有之意思，主觀上具有意圖為自己不
    法所有之侵占犯意甚明。被告上開抗辯，亦非有據。
五、從而，被告本案侵占犯行，事證明確，堪予認定，應依法論
    科。　　　　
參、論罪：
一、被告行為後，修正後之刑法第336條第2項業於108年12月25
    日經總統公布，於108年12月27日施行，修正前係規定：「
    對於業務上所持有之物，犯前條第1項之罪者，處6月以上、
    5年以下有期徒刑，得併科3千元以下罰金」，修正後則規定
    ：「對於業務上所持有之物，犯前條第1項之罪者，處6月以
    上5年以下有期徒刑，得併科9萬元以下罰金」，參以其修法
    理由明載：「一、本罪於72年6月26日後並未修正，爰依刑
    法施行法第1條之1第2項本文規定將罰金數額修正提高30倍
    ，以增加法律明確性，並使刑法分則各罪罰金數額具內在邏
    輯一致性；二、第2項中段「6月以上、5年以下」修正為「6
    月以上5年以下」等語，是修正前後之法定刑度並無不同，
    並非法律有變更之情形，不生新舊法比較之問題，應依一般
    法律適用原則，適用裁判時法即現行刑法第336條第2項之規
    定。
二、核被告所為，係犯刑法第336條第2項之業務侵占罪。又被告
    於事實欄所述期間，利用負責管領與告訴人合夥事業及頂點
    公司購物網站帳戶之會計、出納事務之機會，多次提領、挪
    用帳戶內款項，乃基於單一犯罪故意，利用相同之業務機會
    ，於任職期間內，以相似之手法反覆進行，侵害同一財產法
    益，是各行為間之獨立性極為薄弱，在時間、空間上具密切
    關係，依一般社會健全觀念，在刑法評價上應合為包括之一
    行為予以評價較為合理，屬接續犯，應論以一業務侵占罪。
    　　
三、不另為無罪諭知部分：　　
  ㈠公訴意旨另以：被告自104年4月2日起至107年7月17日止，將
    如附表三編號1至149所示之轉帳金額合計1,211,610元擅自
    挪為己用，以此方式易持有為所有而予以侵占入己云云。認
    被告就附表三部分，亦涉犯刑法第336條第2項之業務侵占罪
    嫌。
  ㈡按犯罪事實應依證據認定之，無證據不得認定犯罪事實；又
    不能證明被告犯罪者，應諭知無罪之判決，刑事訴訟法第15
    4條第2項、第301條第1項分別定有明文。次按認定犯罪事實
    所憑之證據，雖不以直接證據為限，間接證據亦包括在內，
    然而無論直接證據或間接證據，其為訴訟上之證明，須於通
    常一般之人均不致有所懷疑，而得確信其為真實之程度者，
    始得據為有罪之認定，倘其證明尚未達到此一程度，而有合
    理之懷疑存在，無從使事實審法院得有罪之確信時，即應為
    被告無罪之判決（最高法院76年台上字第4986號判例意旨參
    照）。
  ㈢公訴意旨認被告亦涉有此部分侵占犯行，無非係以告訴人之
    指述、被告上海銀行帳戶之存摺明細、被告親筆簽署之積欠
    告訴人120萬元之單據等件，為其主要論據。訊據被告固不
    否認曾將其上海銀行帳戶內如附表三各編號所示款項進行轉
    帳交易或繳費，然否認此部分侵占犯行，辯稱：上開轉帳或
    繳費係用於網拍交易所需之雜支等語。經查，附表三各編號
    所示款項，均係以網路轉帳或ATM轉帳之方式支出，此觀之
    卷附被告上海銀行之存摺及交易明細所載即明（他字第4541
    號卷第13至97頁）。就上開款項之支出，被告於原審供稱，
    網路銷售常需要購買一些包裝的東西、膠帶、雜支、運費等
    ，伊會使用該上海銀行的帳戶轉帳等語（原審卷第157頁）
    ，核與告訴人於原審證稱：匯款給廠商的帳戶是使用被告上
    海銀行帳戶，而網拍經營會有運費、包裝費等雜支是很正常
    的等語相符（原審卷第216、218頁），且依告訴人於原審所
    證，經廠商通知頂點公司有積欠運費時，伊見被告要去匯款
    ，是詢問被告何以不用網路轉帳就好等語（原審卷第220至2
    21頁），可見依被告與告訴人合夥經營之模式，確有使用被
    告上海銀行帳戶轉帳，以給付運費、包裝等相關雜支之狀況
    ，況上開存摺及交易明細，均有記載該等轉帳之轉入帳戶，
    衡諸常情，倘有意將帳戶內款項挪為己用，自可循如附表一
    各編號款項以提領現金之方式為之，尚無另以轉帳、繳費之
    名義挪用款項之必要，且卷內亦無其他證據足以證明該等轉
    入之帳戶或繳費之項目與被告有何關連，是無從僅以被告上
    海銀行帳戶有轉帳支出，即認該款項係被告所侵占。
  ㈣至告訴人於原審證稱，被告於對帳時，如果無法說明用途或
    拿不出單據，就列為被告挪用之金額等語（原審卷第221頁
    ），然被告於107年11月14日確曾前往臺北市立聯合醫院松
    德院區就診，經診斷為持續性憂鬱症，有混合焦慮及憂鬱情
    緒的適應障礙症，此有該院出具之診斷證明書在卷足憑（調
    偵字第202號卷第23頁），是被告辯稱因精神狀況不佳而有
    帳務管理不佳之狀況，應非子虛，是就如附表三各編號所示
    轉帳之用途之單據，雖有用途不明之狀況，亦不能當然以此
    推論被告有此部分侵占犯行。此外，告訴人雖指稱被告合計
    侵占款項應達120萬元，並以被告於107年9月10日出具載有
    願意於一週內償還120萬元等語之字據為憑（他字第4541號
    卷第246頁），然告訴人於偵訊時指稱，伊與被告對完帳是1
    08萬元，後來談的金額是120萬元等語（他字第4541號卷第2
    58頁），前後已有出入；再對照被告於107年8月29日出具之
    報告所載：「本人柴維陽在此自白，由於本人管理公司財務
    之職責，未善盡職責，許多公司帳款未做出認列，甚至有將
    款想挪用入個人開銷，未歸入公司帳戶之舉動，因此本人柴
    維陽在此願意將105年開始負責管理帳務至今網路銷售明細
    及銀行入帳明細做出，及個人帳戶之收入及支出全數明細作
    為報表，以示負責，並且交由公司清點，本人柴維陽初估30
    萬元整未歸入公司帳戶」等語（他字第4541號卷第243頁）
    ，被告於數日間所自承之侵占數額，差異極大，亦無從憑據
    被告於107年9月10日所出具之字據，即認被告侵占之數額達
    120萬元。
  ㈤綜上，就被告所為如附表三各編號所示之轉帳、繳費等支出
    ，依卷內現有證據，尚無法證明被告有將該等款項挪為己用
    之狀況，復查無其他積極證據足認被告就此部分款項亦有業
    務侵占之犯行，既然不能證明被告有此部分犯罪，本應為無
    罪之判決，然此部分如成立犯罪，與前開經本院論罪科刑部
    分，應構成接續犯之裁判上一罪關係，爰不另為無罪之諭知
    。
肆、原判決撤銷之理由：
一、原審以被告犯罪事證明確，而予論罪科刑，固非無見。惟原
    審未及審酌被告已與告訴人達成和解，並賠償告訴人損害，
    且告訴代理人於調解時亦表示願意原諒被告，予以被告緩刑
    機會一情，此有調解筆錄在卷足憑（本院卷第191、309頁）
    ，所為量刑自非妥適；且未及審酌被告因本案所獲之犯罪所
    得已合法發還被害人，是原判決有關被告及參與人范貝慈犯
    罪所得之沒收，亦有不當。被告上訴矢口否認犯行部分，業
    經本院逐一指駁如前，固非有據，而檢察官上訴指原判決所
    為不另為無罪諭知部分為不當云云，亦非有理由，復如前述
    ，惟原判決既有上開可議之處，仍應由本院予以撤銷改判。
二、爰審酌被告與告訴人合作經營服飾業，且負責帳務管理，本
    應遵守最大誠信原則，專業處理共營事業之會計、出納事務
    ，竟利用此等機會，為滿足一己私欲，而將如附表一、附表
    二所示之款項予以侵占入己等犯罪動機、目的、手段，與被
    告所侵占款項之數額、及其侵占犯行造成帳務難以核對等犯
    罪所生危害程度，並考量被告之犯後態度，與其素行、智識
    程度及家庭生活經濟狀況等一切情狀，予以量處如主文第2
    項所示之刑，以資懲儆。
三、緩刑宣告之說明：
　　末查，被告未曾受有期徒刑之宣告，有本院被告前案紀錄表
    在卷可憑（本院卷第105頁）。被告於本院審理期間時，與
    告訴人成立調解，並依約給付告訴人100萬元（本院卷第309
    、313頁），告訴代理人亦表示願意原諒被告本案侵占行為
    ，同意予以緩刑宣告（本院卷第191頁）。本院審酌被告於
    本案行為時年僅27歲，因與告訴人合夥經營服飾批發銷售而
    為本案犯行，經此訴訟程序及刑之宣告教訓後，應已知警惕
    ，而無再犯之虞，因認前開宣告之刑，以暫不執行為當，爰
    依刑法第74條第1項第1款規定，併予宣告緩刑4年。又為促
    使被告能深自約束自身行為，謹慎處事，避免再犯，認宜以
    使其從事義務勞動方式彌補犯罪，以期能從中記取教訓，自
    我警惕，爰併依刑法第93條第1項第2款之規定，宣告緩刑期
    間付保護管束，命被告於緩刑期間，依執行檢察官命令，分
    別向指定之政府機關、政府機構、行政法人、社區或其他符
    合公益目的之機構或團體提供120小時之義務勞務，以觀後
    效。而被告上揭所應履行之義務，乃緩刑宣告附帶條件，依
    刑法第75條之1第1項第4款之規定，違反上開負擔情節重大
    ，足認原宣告之緩刑難收其預期效果，而有執行刑罰之必要
    者，得撤銷緩刑之宣告，併此敘明。
伍、不予宣告沒收之說明：
一、按刑法第38條之1第1項前段、第3項、第5項規定，犯罪所得
    ，屬於犯罪行為人者，沒收之；於全部或一部不能沒收或不
    宜執行沒收時，追徵其價額；犯罪所得已實際合法發還被害
    人者，不予宣告沒收或追徵。又財產可能被沒收之第三人得
    於本案最後事實審言詞辯論終結前，向該管法院聲請參與沒
    收程序；第三人未為聲請，法院認有必要時，應依職權裁定
    命該第三人參與沒收程序；參與人財產經認定不應沒收者，
    應諭知不予沒收之判決，刑事訴訟法第455條之12第1項、第
    3項、第455條之26分別定有明文。
二、查被告於本案合計侵占款項達623,273元，已認定如前述，
    而被告已於本院審理時，與告訴人成立調解，約定給付告訴
    人100萬元並已全數履行給付完畢，有調解筆錄、匯款回條
    聯附卷足憑（本院卷第309、317頁）。足認本案犯罪所得已
    全數實際合法發還於告訴人，揆諸前揭說明，自無庸於被告
    罪刑項下予以宣告沒收或追徵，亦不應對參與人范貝慈之財
    產宣告沒收，爰對於參與人范貝慈諭知不予沒收之判決。
據上論斷，應依刑事訴訟法第369條第1項前段、第364條、第299
條第1項前段，判決如主文。
本案經檢察官廖彥鈞提起公訴，檢察官蔡元仕提起上訴，經檢察
官郭靜文到庭執行職務。
中　　華　　民　　國　　110 　年　　12　　月　　28　　日
                  刑事第二十二庭審判長法　官  王美玲
                                      法　官  陳銘壎
                                      法　官  汪怡君
以上正本證明與原本無異。
不得上訴。
                                      書記官  高妤瑄
中　　華　　民　　國　　110 　年　　12　　月　　28　　日
附錄本案論罪科刑法條全文：
中華民國刑法第336條
對於公務上或因公益所持有之物，犯前條第1項之罪者，處1年以
上7年以下有期徒刑，得併科15萬元以下罰金。
對於業務上所持有之物，犯前條第1項之罪者，處6月以上5年以
下有期徒刑，得併科9萬元以下罰金。
前二項之未遂犯罰之。